

Profiel

Ervaren en gemotiveerde leidinggevende met waardevolle ervaring in het bedrijfsleven en de bewakingssector met een passie voor people management. Resultaatgericht, klantvriendelijk, commercieel en met een aantoonbare staat van dienst in het samen met een team werken aan het bereiken van doelen. Heeft ervaring op de meest veeleisende bewakingspost. Samenwerking op maat met klant, collega's, derden en hiërarchie. Vult verwachting professioneel in. Open in de communicatie en direct in benadering.

Werkervaring

Brigadier BWK, Securitas, Doel

augustus 2018 — Heden

Als BI te KCD verantwoordelijk voor ploeg van 10 a 20 medewerkers per shift. Steekwoorden: Evalueren, motiveren, bijsturen, communicatie met klant. Upgraden van de ploeg en professionaliseren. Op commerciële wijze een goed product leveren aan de klant. WIN WIN. In deze functie ben je aanspreekpunt voor alle disciplines op deze site: Linking Pin tussen diverse afdelingen en onderaannemers.

- Zeer uitgebreid takenpakket en grote verantwoordelijkheid over:
 - Onthaal buiten uren.
 - TGC..
 - · Patrouilles.
 - · Alarmcentrale.
 - · Shiftleader.
 - Interventies.
- · Grote mate van autonomie.
- Samenwerking met Care, Brandweer en Militairen.
- Zichtbaar maken van Management Expectations naar klant en HL.
- Etc.

Operator Alarmcentrale, Securitas, Doel

maart 2018 — augustus 2018

Als Operator Alarmcentrale verantwoordelijk voor camerabewaking, alarmopvolging, cameratracking, afhandelen interventiefiches, dispatching, telefonie en alles wat bij de bedrijfstak eigen processen komt kijken.

Bewakingsagent, Securitas, Doel

oktober 2016 — maart 2018

Als bewakingsagent X-Ray controles uitvoeren, rondes lopen, mobiele patrouilles, technische perimeter controleren. Toezien op naleving van de Site Fundamentals en Life Saving Rules. Rapporteren van Security en Safety incidenten aan BI.

Personalia

Brinkdreef 3 4567EA, Clinge Nederland +31630958526 luctatorstrack@gmail.com

Geboortedatum / Plaats

23-09-1968 Rotterdam

Nationaliteit

Nederlands

Rijbewijs

A + B

Links

LinkedIn

Vaardigheden

Anticiperen

Betrokkenheid

Aanpassingsvermogen

Probleemoplossend vermogen

Interpersoonlijke communicatie

Perfectionist

Projectmatig denken

Prioriteiten stellen

Medewerkers aan mij binden

Klantgericht

Gestructureerd

Security en Safety awareness

Professioneel rapporteren

Productie Operator, Quatra, Lokeren

juli 2013 — oktober 2016

Operator aan diverse productie lijnen.

Ondernemer Retail, Zelfstandige, Nederland

januari 2001 — juli 2013

Als multifunctionele duizendpoot 12,5 jaar als zelfstandige gewerkt.

Official Brandstore / Helderman Sport / Sport Outlet Store etc.

Opleiding

Middenstand en Management Opleiding, Mercatuscollege, Rotterdam

september 1985 — juli 1988

MAVO, Willem de Zwijger, Schiedam

september 1980 — mei 1985

◄ Referenties

Referenties op aanvraag

Achtergrond

Sinds 2013 werkzaam in Vlaanderen, woonachtig in Clinge in de grensstreek en zodoende volledig geïntegreerd in de Vlaamse arbeidscultuur.

Cursussen

X-Ray Screening, Securitas

december 2016 — december 2016

Bedrijfshulpverlener, Securitas

februari 2017 — maart 2017

Bekwaamheidsattest BWK agent, Securitas

oktober 2016 — maart 2017

VCA VOL, HaCeCo Haacht

oktober 2019 — oktober 2019

➤ Extracurriculaire activiteiten

Dienstplichtig Korporaal, Defensie, Ede

januari 1989 — maart 1990

Talen

Nederlands

Frans

Engels

Duits

Spaans; Castiliaans

Hobby's

Wandelen, fotograferen, muziek luisteren